

Roman Höhn

M.Sc. WIRTSCHAFTSPÄDAGOGIK

Roedelstueck 26, 55129 Mainz

Wiesbaden, Deutschland

2018-2023

☐ +49 178 4076394 | ☑ rohoehn123@gmail.com | ☐ roman91DE | ☐ roman-hoehn-893a48280

Programmierkenntnisse

FUNDIERTE KENNTNISSE IN PYTHON, SQL UND SHELLSKRIPTEN. UMFANGREICHE ERFAHRUNG IN DER ANWENDUNG VON BIG Data Technologien wie Hadoop und Spark sowie in der Automatisierung vielfältiger Prozesse.

Erfahrungen

Schwerpunkt des Studiums auf Softwareentwicklung und maschinellem Lernen. Berufserfahrung in der Entwicklung und dem Betrieb komplexer Klassifikatormodelle, der Verarbeitung großer Datensätze sowie der Analyse und Visualisierung komplexer Zusammenhänge. Versiert im Einsatz moderner Entwicklungstools wie Git, Jira und Confluence.

Softskills

Neugierde, Motivation und schnelle Auffassungsgabe für neue Technologien und Frameworks. Freude an interdisziplinärem Austausch und Kommunikation.

Berufserfahrung_

Statistisches Bundesamt Wiesbaden

Wissenschaftlicher Mitarbeiter: Data Science und Machine Learning in der Preisstatistik seit 08/2023

MUT GbR (www.lernfoerderung.de)

Buchhaltung und betriebswirtschaftliche Beratung 2018-2023

Kölner Wirtschaftsfachschule - Wifa-Gruppe - GmbH

Mainz/Darmstadt, Deutschland

FREIBERUFLICHER FACHDOZENT FÜR IT UND BETRIEBSWIRTSCHAFTSLEHRE

Johannes Gutenberg-Universität Mainz, Deutschland,

WISSENSCHAFTLICHE HILFSKRAFT MIT ABSCHLUSS 2018-2019

Ausbildung _____

Johannes Gutenberg-Universität Mainz, Deutschland

MASTER OF SCIENCE - WIRTSCHAFTSPÄDAGOGIK (ZWEITFACH: MANAGEMENT AND ECONOMICS) 2018-2023

Johannes Gutenberg-Universität Mainz, Deutschland

Bachelor of Science - Wirtschaftspädagogik (Zweitfach: Unternehmensrechnung/Controlling) 2014-2018

A. Panzer GmbH Wiesbaden, Deutschland

Kaufmännische Ausbildung - Bürokaufmann 2012-2014

Martin-Niemöller-Schule Wiesbaden, Deutschland

ALLGEMEINE HOCHSCHULREIFE 2007-2010

Zertifikate

IBM Data Engineering Professional Certificate Coursera

2024

Berufs - und Arbeitspädagogische Kenntnisse gemäß Ausbildereignungsverordnung Mainz

JOHANNES GUTENBERG-UNIVERSITÄT 2023

Abschlussarbeiten

Pre-Trained Denoising Autoencoders Long Short-Term Memory Networks as probabilistic Models for Estimation of Distribution Genetic Programming

Master Thesis

LEHRSTUHL FÜR WIRTSCHAFTSINFORMATIK UND BWL

https://github.com/roman91DE/master_thesis

Trade deflection on Chinese exports of photovoltaic modules and key components as a reaction to the European Union's 2013 anti-dumping duties

Bachelor Thesis

LEHRSTUHL FÜR INTERNATIONAL FINANCE

https://github.com/roman91DE/Bachelor_Thesis